臺灣彰化地方法院民事裁定　99年度破更字第1號
聲　請　人　巴克萊資產管理有限公司
法定代理人　趙守文
代　理　人　黃建華
相　對　人　施尊雄
上列聲請人聲請宣告相對人破產事件，本院裁定如下：
    主  文
宣告施尊雄破產。
選任巴克萊資產管理有限公司為破產管理人。
申報債權期間自即日起至民國100年6月6日止。
第一次債權人會議定於民國100年5月2日上午10時在本院後棟五
樓會議室召開。
聲請程序費用由相對人負擔。
    理  由
一、聲請意旨略以：第三人即主債務人金景山實業股份有限公司
    （下稱金景山公司）邀同相對人等為連帶保證人，自民國（
    下同）87年5月間起陸續向原債權人中興商業銀行股份有限
    公司（下稱中興銀行）借款新臺幣（下同）5,000萬元、3,0
    00萬元、450萬元共計8,450萬元（聲請人誤載為8,950萬元
    ）。嗣主債務人及連帶保證人自89年7月間起，即未依約清
    償，迄今尚欠36,569,794元及利息、違約金等。前開債權，
    中興銀行於93年6月10日轉讓予第三人馬來西亞商富析資產
    管理股份有限公司，並已依金融機構合併法第18條第3項之
    規定，於93年6月11日將債權讓與通知公告於民眾日報第25
    版；嗣前開債權再經轉讓予第三人永元資產管理股份有限公
    司，並經該公司於99年4月28日轉讓予聲請人。此外，相對
    人除積欠聲請人前開債務外，於其他金融機構亦負有鉅額連
    帶保證債務，約計4、5億元之多，並欠稅款幾千萬元，且相
    對人名下財產多已設定高額之抵押權。相對人雖擔任多家公
    司之董事、股東及高階管理人員，然依98年最新財稅調查資
    料所示，於相對人所得方面之記載皆無領取薪資及任何投資
    收入分紅，故相對人積欠之債務已超過資產甚多，顯不足清
    償所負債務，聲請人爰依破產法第57條：「破產，對債務人
    不能清償債務者宣告之。」；及第1條第2項：「債務人停止
    支付者，推定其為不能清償。」之規定，聲請宣告相對人破
    產以清理債務等語。
二、經查，前段聲請意旨所述，已經聲請人提出相符之債權讓與
    證明書、登報公告、本院債權憑證、國稅局財產所得歸屬資
    料清單影本等供稽，並經本院訊問相對人亦無爭執，並陳稱
    其目前積蓄約10萬元以內，係靠積蓄及跟親友借貸生活，已
    無力清償債務等語，且狀報其已知之債權人、債額等略示如
    附表。從而，揆諸前段法規，自堪認相對人係合於宣告破產
    ，故聲請人之聲請於法有據，應予准許。又聲請人已表示願
    先墊支費用以進行破產程序，並願任破產管理人，本院認亦
    適當，併裁定宣告如主文所示，併此敘明。
三、依破產法第63條、第64條，裁定如主文。
中    華    民    國   100    年    4     月     8    日
                  民事第三庭    法  官  洪榮謙
以上正本係照原本作成。
如對本裁定抗告須於裁定送達後10日內向本院提出抗告狀，並繳
納抗告費新臺幣1,000元
中    華    民    國    100    年    4     月     8   日
                                書記官  蔡亦鈞
附表：
┌────────────────┐
│債權人清冊                      │
├────────┬───────┤
│債權人          │金額（新臺幣）│
├────────┼───────┤
│中興商業銀行    │480萬0,000元  │
├────────┼───────┤
│鹿港信用合作社  │300萬0,000元  │
├────────┼───────┤
│第一商業銀行    │1,340萬0,000元│
├────────┼───────┤
│萬泰商業銀行    │3,750萬0,000元│
├────────┼───────┤
│銳豐公司        │1,446萬3,501元│
├────────┼───────┤
│台新商業銀行    │150萬0,000元  │
├────────┼───────┤
│康和租賃        │6,522萬0,000元│
├────────┼───────┤
│合作金庫        │9,700萬0,000元│
├────────┼───────┤
│中華商業銀行    │2,400萬0,000元│
├────────┼───────┤
│泛亞商業銀行    │150萬0,000元  │
├────────┼───────┤
│彰化商業銀行    │2,300萬0,000元│
├────────┼───────┤
│中國國際商業銀行│1,500萬0,000元│
├────────┼───────┤
│交通商業銀行    │6,000萬0,000元│
├────────┼───────┤
│華南商業銀行    │3,500萬0,000元│
├────────┼───────┤
│鹿港農會        │2,600萬0,000元│
├────────┼───────┤
│中泰租賃        │1,800萬0,000元│
├────────┼───────┤
│聯邦租賃        │2,150萬0,000元│
├────────┼───────┤
│中央租賃        │5,590萬0,000元│
├────────┴───────┤
│總計：5億1,678萬3,501元（係依聲 │
│請人之聲請狀所載計算。）        │
└────────────────┘